# 污水处理厂BOT

提问人：flamehaze34 时间：2015-12-01 22:53:17
陈版主，您好。 如果一个污水处理厂在BOT下，第一年投资 100 万，经营期 10 年，每年收取政府 10 万，那么这个 10 元应该是包含了营运污水处理的收入和投资本金收益的，那么在计算长期应收款现值的时候，现金流入部分需要考虑营运污水处理的流入吗？ 如果测算后，营运污水处理收入为 5 万，那么本金收益是 5 万，但是这样子的分录好像很奇怪？

回答人：chenyiwei
你说的是BOT的金融资产模式（假设不含无形资产）？ 如果一个污水处理厂在BOT下，第一年投资 100 万，经营期 10 年，每年收取政府 20 万（你说的 10 万是不大可能的，否则连本金也收不回来），则该 10 万元中所包含的收回投资的部分应等于初始投资额 100 万元除以年金现值系数，假设计算结果为每年 20 万元中 11 万元为收回投资， 9 万为营运收入，则运营期开始时确认长期应收款 100 万，后续每年收回 11 万；同时运营期内每年确认运营收入 9 万和对应的应收账款 9 万。每年收回的 20 万中包含长期应收款 11 万和应收账款 9万。需要强调的是：应收账款部分（对应于运营收入）不是一开始就确认出来的，是随着后期运营收入的确认相对应地逐步确认出来的。

提问人：flamehaze34 时间：2015-12-02 13:58:22
好的，谢谢陈版主，
所以长期应收款 100 元应该仅是每年收回 20 万中收回投资 11 万元的现值？
另外，如果污水处理厂每年无条件从政府收回 20 万元的话，那么是否需要将这 20 万元区分为收回投资和营运收入？因为我现在看到很多项目都是将 20 万作为每年现金流入进行年金折现。
谢谢您！

回答人：chenyiwei
1 、可以这样理解。 2 、如上面回复所述，对应于运营期收入的这部分应收款是不能从一开始就确认出来的，是随着后续每年确认运营收入而相对应地逐步确认出来的。

提问人：flamehaze34 时间：2015-12-02 22:52:46
陈版主，您好，其实我要区分收回投资的和营运收入现金流，我要采用什么方法去估算？参照同类型污水处理厂的营运收入？

回答人：chenyiwei
即按照前面讨论的方法，将投资总额／年金现值系数作为投资活动，其余作为经营活动。但实际操作中很多是全部作为经营活动。

提问人：饮水鱼 时间：2016-06-04 13:34:01
请教陈老师：我们碰到一个项目，客户帮某集团做污水处理厂，建成之后按照污水处理量单价收取相应的金额，但是规定收足 131.5万立方米的 6 元/立方 时合同终止，污水处理设备归集团所有。关于每月收费，如果超过保底水量则按照收取，未超过保底水量则按照最低 7 万立方米计算，最近运营的几个月都是低于 7 万的，不知道这个应当按照金融资产还是无形资产核算？万分感谢！

回答人：chenyiwei
处理单价是否固定？如果是，则保底水量*固定单价的金额部分的折现值为金融资产；投资成本减去金融资产入账价值的剩余部分为无形资产。

提问人：饮水鱼 时间：2016-06-06 16:45:47
陈老师，有一个新的问题，就是如果扣除17%的增值税税率，企业收到的金额比投资成本低好多，但是这部分能作无形资产吗？这部分的金额在未来是肯定收不回来的？而不是不确定。好像跟准则说的又不太相符。

回答人：chenyiwei
要看这部分缺口能否通过预计的超量水量来弥补。同时你还要考虑进项抵扣和对环保行业增值税返还 70 ％的规定的综合影响，才能计算出扣税后的现金流量净额。